# 股权转让中卖方回售权的处理

提问人：无极 011011 时间：2020-10-17 07:38:00
a公司从b公司收购c公司100%股权，双方约定了某年对赌业绩，同时约定，业绩如果不达标，a公司有权接受业绩补偿款，也有权将股权回售给b，b也有权将股权按一定价款买回（如，原交易价格+同期银行利率）。b买回权的设置是为了防止标的业绩太差的情况下，b支付太高的业绩补偿款，不如直接取消交易。
请问，在这种情况下，b的买回权是否使a无法获得对标的的控制，从而只能在b确定不会行使该权利的情况下（例如b实际支付了业绩补偿款），才能合并报表？
如何设置相关条款，才能达到a获得控制的同时，在标的业绩太差的情况下取消交易的目的？

回答人：chenyiwei
建议根据本案例的具体情况，通过定量测算，确定与标的股权相关的风险和收益是已经转移到A还是仍由B承担，即C的经营盈亏相关的风险和收益，通过该项对赌安排，是否仍由B享有或承担，而A的本金安全有保障，但也不会获得超额收益？在此基础上，考虑该项风险和报酬的承担安排对C的财务、经营等相关活动决策机制的影响。